【裁判字號】    92,交聲,128
【裁判日期】    920721
【裁判案由】    違反道路交通管理處罰條例聲明異議
【裁判全文】
臺灣基隆地方法院交通件裁定                      九十二年度交聲字第一二八號
    移
    原處分機關  交通部公路總局台北區監理所基隆監理站
    異  議  人
    即受處分人  甲○○
右列異議人即受處分人因違反道路交通管理處罰條例案件，對於交通部公路總局台北
區監理所基隆監理站九十二年六月十二日所為之處分（原處分案號：基監字第裁四二
—Ｕ00000000號），聲明異議，本院裁定如左：
    主  文
異議駁回。
    理  由
一、原處分意旨略以：異議人即受處分人甲○○於民國九十二年四月二十五日七時五
    十五分左右，駕駛車號ＱＺ－六一九三號自用小客車，行經基隆市○○街聯興貨
    櫃站入口處，未係安全帶，遭警製單舉發，本站認尚無不合，因此依道路交通管
    理處罰條例第三十一條第一項之規定，裁決異議人「汽車行駛於道路上，汽車駕
    駛人未繫安全帶者」，處罰鍰新台幣（以下同）壹仟伍佰元等語。
二、異議意旨略以：異議人為基隆港區從業人員，九十二年四月二十五日七時五十分
    許駕車自中正路海門天險至東海街擬由東十一號碼頭進入港區，駛至崗哨前發現
    汽車通行證不見，乃停車尋找，因通行證掉落地面，伸手未及，乃暫時鬆脫安全
    帶撿拾，因港區崗哨處較為敏感，停車自然引起值勤警員注意，為避免引起不必
    要之誤會，拾起汽車通行證後，在未及重新繫上安全帶，迅速將該車右轉至崗哨
    處，並出示通行證，值勤警員卻以未係安全帶開立罰單，當時向警員陳述前情，
    員警不予理會，據此聲明異議，請求撤銷原處分云云。
三、按汽車行駛於道路上，其汽車駕駛人或前座乘客未繫安全帶者，處駕駛人新臺幣
    一千五百元罰鍰，道路交通管理處罰條例三十一條第一項前段定有明文。經查異
    議人於九十二年四月二十五日七時五十五分許，駕駛車號ＱＺ－六一九三號自用
    小客車，由基隆市○○街行駛至基隆港聯興貨櫃站入口處時，因未依規定繫上安
    全帶，經警當場製單舉發之事實，此有採證照片一張及內政部警政署基隆港務警
    察所基港警行字第Ｕ00000000號「舉發違反道路交通管理事件通知單」
    、內政部警政署基隆港務警察所九十二年六月二日基港警行字第０九二０００五
    二三０號函各一紙附卷可稽，且異議人亦不否認於前揭時地駕駛該部自用小客車
    自東海街右轉進入聯興貨櫃崗哨處時確實未依規定繫上安全帶，足見異議人駕駛
    車輛行駛於道路上未繫安全帶之事實，應堪認定。異議人雖辯稱：是因撿拾通行
    證始將安全帶暫時鬆脫云云，惟依上開條文所示，係規定舉凡駕駛人駕車行駛於
    道路上，有未繫安全帶之行為即應依法加以處罰，顯然並未區分距離之遠近或時
    間之久暫，況且異議人於停車撿拾通行證後，本應繫上安全帶後方可駕車由東海
    街駛入基隆港聯興貨櫃站，而當時又無何不可抗力之情事致異議人不能繫上安全
    帶，其有駕駛車輛行駛於道路未繫安全帶之違規事由，至為明確，是異議人上開
    所辯，自無足取。揆請前揭說明，原處分機關就異議人之前開違規行為，爰引道
    路交通管理處罰條例第三十一條第一項前段之規定，裁處異議人罰鍰一千五百元
    ，並無不當，從而，本件異議為無理由，應予駁回。
四、據上論斷，應依道路交通案件處理辦法第十九條，裁定如主文。
中      華      民      國    九十二    年      七      月    二十一    日
                                  臺灣基隆地方法院交通法庭
                                      法  官  汪  梅芬
右正本證明與原本無異。
對於本件裁定如有不服，應於收受送達後五日內，向本院提出抗告書狀，敘述抗告之
理由，抗告於臺灣高等法院。
                                      書記官  王  一  芳
中      華      民      國    九十二    年      七      月    二十二    日


司法院資訊處製作；財團法人民間司法改革基金會備份。
